【裁判字號】    98,簡上,183
【裁判日期】    980417
【裁判案由】    妨害自由
【裁判全文】
臺灣桃園地方法院刑事判決             98年度簡上字第183號
公  訴  人  臺灣桃園地方法院檢察署檢察官
上  訴  人  丁○○
上  訴  人  丙○○
上  訴  人  乙○○
上  訴  人  甲○○
上列上訴人即被告因妨害自由案件，不服本院中華民國97年12
月30日97年度桃簡字第3767號第一審判決（聲請簡易判決處刑案
號：97年度偵字第24183 號），提起上訴，本院管轄之第二審合
議庭判決如下：
    主      文
上訴駁回。
丁○○、丙○○、乙○○、甲○○均緩刑貳年。
    事實及理由
一、本案經本院審理結果，認第一審以被告丁○○、丙○○、乙○○及甲○○無故侵入他人住宅，依刑法第306 條第1 項、
    第41條第1 項前段、刑法施行法第1 條之1 第1 項、第2 項
    前段規定，各判處拘役20日，如易科罰金，以新臺幣（下同
    ）1,000 元折算一日，其認事用法均無違誤，量刑亦屬適當
    ，應予維持，故均引用如附件第一審刑事簡易判決書所記載
    之犯罪事實、證據及理由。
二、上訴人即被告丁○○、丙○○、乙○○及甲○○上訴意旨略
    以：渠等承認原審判決認定之事實，然渠等事後已與告訴人
    國立武陵高中達成和解，請求鈞院給予緩刑等語。
三、按關於刑之量定，係實體法上賦予法院得為自由裁量之事項
    ，倘其未有逾越法律所規定之範圍，或濫用其權限，即不得
    任意指摘為違法，以為上訴之理由（最高法院75年台上字第
    7033號判例意旨參照）。被告雖就原審法院適法範圍裁量權
    之行使為爭執，惟原審量定刑期，已審酌被告犯罪之目的、
    手段、於凌晨無故侵入國立武陵高中教室內，危害全校師生
    校園安寧自由之情節、程度及犯罪後之態度等一切情狀，而
    判處被告拘役20日，並諭知易科罰金之折算標準，並未逾越
    客觀上之適當性、相當性及必要性之比例原則，核屬妥適。
    綜上，原審判決認事用法及量刑既均無違誤瑕疵可指，本案
    被告上訴自無理由，應予駁回。
四、末查，被告4 人均無前科，有臺灣高等法院被告前案紀錄表
    在卷可按。渠等進入上開校園教室，係因受某補習班聘僱方
    無故侵入校園發放宣傳廣告，且事後均坦承犯行，深表悔悟
    ，且於98年1 月17日與告訴人國立武陵高中達成和解，並支
    付27,000元以為賠償，告訴人復立和解書表示原諒被告，盼
    法院給予被告改過自新之機會，並同意予以緩刑之宣告，有
    和解書一紙在卷可稽，本院認被告4 人經此偵、審教訓，應
    知警惕而無再犯之虞，本院因認以暫不執行其刑為當，爰依
    刑法第74條第1 項第1 款規定，對被告4 人均諭知緩刑2 年
    ，用啟自新。
據上論斷，應依刑事訴訟法第455 條之1 第1 項、第3 項、第36
8 條、第373 條，刑法第74條第1項第1款，判決如主文。
本案經檢察官黃怡菁到庭執行職務。
中    華    民    國    98    年    4     月    17    日
                刑事第十庭  審判長  法  官  江德民
                                    法  官  蘇昌澤
                                    法  官  華奕超
以上正本證明與原本無異。
不得上訴。
                                    書記官  常毓生
中    華    民    國    98    年    4     月    23    日


司法院資訊處製作；財團法人民間司法改革基金會備份。
